cs: Kutilství a řemeslo > Nářadí a nástroje > Rudly a manipulační vozíky: Vozíky na spotřebiče; Multifunkční rudl; Plošinové vozíky
en: Hardware > Tools > Dollies & Hand Trucks: Appliance Dollies; Convertible Hand Trucks; Platform Dollies
da: Isenkram > Redskaber > Sækkevogne og pakkevogne: Apparatsækkevogne; Konvertible pakkevogne; Platformsækkevogne
pt-BR: Ferragens > Ferramentas > Carros e carrinhos de mão: Carrinho para eletrodomésticos; Carrinhos de mão conversíveis; Plataformas de transporte
bg-BG: Железария > Инструменти > Колички и ръчни колички: Колички за уреди; Трансформиращи се ръчни колички; Колички с платформа
ro-RO: Feronerie > Unelte > Cărucioare și cărucioare de mână: Cărucioare pentru aparate; Cărucioare de mână convertibile; Cărucioare cu platformă
nb: Maskinvare > Verktøy > Dollier og håndtraller: Apparatdollier; Konvertible håndtraller; Plattformdollier
de: Heimwerkerbedarf > Werkzeuge > Rollwagen & Sackkarren: Gerätewagen; Umwandelbare Sackkarren; Plattformwagen
th: ฮาร์ดแวร์ > เครื่องมือ > ดอลลี่และรถเข็นของ: ดอลลี่ขนเครื่องใช้ไฟฟ้า; รถเข็นของแบบปรับได้; ดอลลี่แบบนอน
es: Bricolaje > Herramientas > Carretillas de carga: Carretillas para electrodomésticos; Carretillas de mano convertibles; Carretillas de plataforma
lt-LT: Techninė įranga > Įrankiai > Vežimėliai: Prietaisų vežimėliai; Transformuojami vežimėliai; Platforminiai vežimėliai
sv: Metallprodukter > Verktyg > Dollies och vagnar: Apparatpirror; Konvertibla handtruckar; Plattformspirror
hr-HR: Željezarija > Alati > Kolica i ručna kolica: Kolica za aparate; Konverzibilna ručna kolica; Kolica s platformom
zh-TW: 硬體 > 工具 > 台車/手推平車: 設備台車; 兩用式手推平車; 平台手推車
pl: Sprzęt > Narzędzia > Wózki ręczne: Wózki do transportu urządzeń; Rozkładane wózki ręczne; Wózki platformowe
ru: Оборудование и технические изделия > Инструменты > Ручные тележки: Тележки для тяжелой бытовой техники; Ручные тележки-трансформеры; Платформенные тележки
it: Articoli di ferramenta > Utensili > Carrelli merci: Carrelli per apparecchiature; Carrelli manuali convertibili; Carrelli con piattaforma
tr: Hırdavat > Aletler > Kaydırma Arabaları ve El Arabaları: Cihaz Arabaları; Cabrio Arabalar; Platform Arabaları
pt-PT: Equipamento > Ferramentas > Plataformas móveis e carrinhos de mão: Plataformas móveis de eletrodomésticos; Carrinhos de mão conversíveis; Plataformas móveis
vi: Phần cứng > Công cụ > Xe kéo & Xe đẩy tay: Xe kéo đựng thiết bị; Xe đẩy tay đa năng; Xe kéo có bệ
fi: Rakentaminen > Työkalut > Siirtoalustat ja nokkakärryt: Laitteiden siirtoalustat; Muunnettavat nokkakärryt; Isot siirtoalustat
sk-SK: Náradie > Nástroje > Prívesy a ručné vozíky: Prívesy pre spotrebiče; Konvertibilné ručné vozíky; Transportné plošiny
fr: Quincaillerie > Outils > Diables et chariots de manutention: Diables pour appareils électroménagers; Chariots de manutention convertibles; Diables à plateforme
sl-SI: Gradbena oprema > Orodja > Nosilni vozički in ročni transportni vozički: Nosilni vozički za gospodinjske aparate; Preklopni ročni transportni vozički; Nosilni vozički s platformo
el: Υλικά κατασκευών > Εργαλεία > Καρότσια μεταφοράς (ανεξάρτητα τροχοφορεία) & χειροκίνητα καρότσια: Καρότσια μεταφοράς οικιακών συσκευών; Μετατρέψιμα χειροκίνητα καρότσια; Καρότσια πλατφόρμας
nl: Bouwmaterialen > Gereedschap > Rijdende plateaus en handkarren: Rijden plateaus voor toestellen; Converteerbare handkarren; Rijdende platformplateaus
zh-CN: 五金/硬件 > 工具 > 小机车/手推车: 设备小机车; 可转换手推车; 平台小机车
ko: 철물 > 도구 > 짐수레/손수레: 대형 손수레; 변환식 짐수레; 손잡이가 없는 짐수레
hu: Hardver > Szerszámok > Görgős kocsik és kézi kocsik: Háztartási gépekhez való görgős kocsik; Átalakítható kézi kocsik; Platform görgős kocsik
ja: DIY用品 > 工具 > 台車・手押し車: アプライアンスドリー; コンバーチブル台車; プラットフォームドリー